Cristóbal Contreras Beltrán

Ingeniero de Software - Soporte Técnico

+56 9 9518 2311

AsCraftC

Bē /AsCraftC

Perfil

in /in/cristobal-contreras

Ingeniero Civil Informático con experiencia en soporte técnico, desarrollo frontend, Experiencia de usuario(UX)/Interfaces de usuario(UI) y Diseño centrado en el usuario(UCD). Capacitado para implementar soluciones tecnológicas eficientes, desde configuración, administración y capacitación de sistemas hasta desarrollo de aplicaciones web. Conocimiento en bases de datos SQL y NoSQL, así como en la integración y desarrollo de backend (API y microservicos). Enfocado en la mejora de procesos tecnológicos para maximizar la productividad y la satisfacción del usuario final.

Habilidades

- Lenguajes de programación y Frameworks: HTML5, CSS3, SASS, JavaScript (ES6+), React, Astro Vue3, Java, Springboot, Flutter, Unity, Godot, SQL, Python, C#, Arduino, LateX
- Otras tecnologias: Word, PowerPoint, Excel, Figma, npm, git, git flow, GitHub, VSCode, Android Studio, IntelliJ IDEA, Administrador Windows (7, 10 y 11), GNU/Linux (Ubuntu, CentOS, ArchLinux, fedora, kali)
- Habilidades adicionales: Consumo y creación de API REST, Documentación IEE-830, UML, Encriptación, Prueba Unitarias, Diseño responsivo, Evaluación y Manejo de riesgos, Autogestión, Licencia de conducir Clase B

Experiencia Profesional

Soporte Técnico, ASESORIAS Y GESTIONES TECNOLOGICAS SPA

La Araucania, Chile 02/2021 - actual

- Diagnóstico y reparación de problemas de hardware y software de impresoras.
- Configuración y validación del uso de impresoras en redes LAN.
- Formación de usuarios en uso y mejores prácticas de equipos de impresión.
- Optimización del uso de impresoras, aumentando la productividad de los usuarios y reduciendo las necesidades de intervenciones técnicas.

Soporte Técnico. Hospital de Villarrica

Villarrica, Chile 09/2024 - 12/2024

- Optimización de experiencia de usuario y tareas diarias mediante una configuración y reparación de equipos institucionales.
- Aumento de la comodidad y eficiencia de los empleados mediante la configuración de servicios, software y redes de oficina.
- Implementación de estrategias de respuesta ágil para la resolución inmediata de problemas en puntos operativos.
- Administración, configuración y reparación expertas de sistemas Windows para garantizar un funcionamiento sin problemas.

Desarrollador Frontend, *iDEAUFRO*

Temuco, Chile 06/2023 - 12/2023

- Recopilación y análisis de los requisitos del proyecto frontend para asegurar la alineación con las necesidades del cliente.
- Creación de wireframes y maquetas interactivas con Figma, cubriendo un total de 7 vistas.
- Diseño y desarrollo de la interfaz web, aplicando los principios de diseño centrado en el usuario en 4 iteraciones.
- Integración de servicios backend utilizando APIs RESTful y despliegue de servidores con Docker.

Cursos En linea y Certificaciones

- Ruta de Ciberseguridad Personal (May. 2024) Platzi
- Curso profesional de Git y GitHub (Jun. 2024) Platzi

Educación

Ingeniería Civil Informática Universidad de La Frontera

Temuco, Chile 2018-2023

Cursos Relevantes: Taller de redes, Ciencias de la Computación 1 y 2, Base de datos 1 y 2, Ingeniería de requerimientos, Auditoria Informática, Diseño de experiencia de usuario, Criptografía y privacidad, Gestión de calidad del software, Formulación y evaluación de proyectos, Seguridad de la Información, Internet de la cosas(IoT)

Idiomas

drwx **Español** [Nativo] d--x Inglés [B1] drw-Inglés [Técnico]

^{*} Notación de permisos de linux: r=Lectura, w=Escritura, x=Ejecución (Hablado)